# 请教陈版，VIE架构下境内公司支付的中介费用如何处理

提问人：南茜 时间：2020-07-14 09:46:53
某公司拟于境外上市，其境外上市的主体是在开曼设立的壳公司， 2018 年聘请了中介机构，并支付了五百万的费用，但因为开曼壳公司自身无经营业务，此费用由境内的经营主体支付，会计处理为：
借：管理费用 500 万
贷：其他应收款-境外主体 500 万
2019 年，公司拆除红筹架构回国内上市，即以原红筹架构下的境内经营主体作为在境内上市的主体，那么 2018 年已支付的五百万中介费用，应该如何处理比较合适呢？视同为境内主体的费用？拟或境内经营主体免除境外主体的债务更合适？如果免除债务，则能否记入营业外支出？谢谢陈版。

回答人：chenyiwei
2018 年支付费用时，如果认定为境内经营主体代境外公司支付的费用，为何境内公司要计入自身管理费用？你的这笔分录“借：管理费用，贷：其他应收款”的含义是什么？为何不涉及银行存款等货币性科目？

提问人：南茜 时间：2020-07-22 13:42:00
陈版，对不起，分录写错了，正确的为：
借：其他应收款-开曼
贷：银行存款

回答人：chenyiwei
如果确认其他应收款，则应合理保证可以从母公司收回该笔垫款。